【裁判字號】    99,訴,1974
【裁判日期】    991130
【裁判案由】    返還印鑑章等
【裁判全文】
臺灣臺北地方法院民事判決              99年度訴字第1974號
原      告  金國銓
            胡大興
            蔡之貫
共      同
訴訟代理人  吳旭洲律師
            李依蓉律師
            劉凡聖律師
被      告  葉潛昭
訴訟代理人  楊尚賢律師
上列當事人間請求返還印鑑章等事件，本院於民國99年11月3 日
辯論終結，本院判決如下：
    主      文
原告之訴駁回。
訴訟費用由原告負擔。
    事實及理由
一、原告主張：渠等為臺北市浙江同鄉會之會員，緣臺北市浙江
    同鄉會為一經臺北市政府立案之人民團體，依同鄉會章程第
    12、15、17條之規定，每四年進行一次理監事改選，再由理
    事會選出正副理事長，是原訂於98年4 月18日召開第14屆第
    1 次會員大會，計畫選出第14屆理監事，惟因第13屆理事會
    違法限制部分會員行使權利，經部分會員向鈞院聲請假處分
    ，禁止於會員大會表決權、選舉權及被選舉權存在訴訟確定
    前，召開第14屆第1 次會員大會，惟經總數1/10以上之會員
    連署申請，於98年9 月26日召開98年度第1 次臨時會員大會
    ，選出包括渠等第14屆理監事及正副理事長，嗣函請第13屆
    理事會交付同鄉會之印鑑章、會計表冊、存摺、會員名冊等
    予全體會員，然未獲回應，被告為同鄉會第13屆理事長，負
    責保管前揭物件，爰依民法第821 條規定提起本訴等語。並
    聲明：被告應將印文「臺北市浙江同鄉會」之印鑑章、會計
    表冊、存摺、會員名冊等返還予原告臺北市浙江同鄉會全體
    會員。（至於原告臺北市浙江同鄉會部分，非有合法代理人
    ，另裁定駁回之）
二、被告則以：原告等以臺北市浙江同鄉會於98年12月20日決議
    違背臺北地方法院98年度裁全字第2713號民事裁定【略以：
    禁止相對人（葉潛昭即臺北市浙江同鄉會）於聲請人與相對
    人間確認會員大會表決權、選舉權及被選舉權存在訴訟確定
    前，召開該會第14屆第1 次會員大會。】之定暫時狀態假處
    分而無效，惟系爭執行命令己遭臺灣高等法院98年度抗更（
    一）字第52號民事裁定廢棄，並經臺灣最高法院99年度臺抗
    字第129 號民事裁定駁回在案，主管機關臺北市政府社會局
    更於99年3 月30日以北市社團字第09934249700 號函告同意
    核備同鄉會第14屆理監事當選結果，並隨文檢發理事長當選
    證書一紙，是伊係經合法當選為本會之理事長，反觀原告對
    臺北市政府社會局98年12月1 日北市社團字第09845419600
    號決定提起訴願，經臺北市政府於99年3 月19日以府訴字第
    09970031300 號訴願決定將其「訴願駁回」，故於98年12月
    20日所召開之臺北市浙江同鄉會第十四屆第一次會員大會係
    屬合法，所做成之決議自屬有效，被告應為臺北市浙江同鄉
    會合法理事長，自有權保管印鑑章等權利等語，資為抗辯。
    並聲明：駁回原告之訴。
三、按當事人於言詞辯論時為訴訟標的之捨棄或認諾者，應本於
    其捨棄或認諾為該當事人敗訴之判決。民事訴訟法第384 條
    定有明文。查原告於本院99年11月3 日言詞辯論期日，對於
    本件訴訟標的為捨棄之意思表示，有該筆錄在卷可稽，則依
    上開法律之規定，原告既為訴訟標的之捨棄，即應本於其捨
    棄為其敗訴之判決。
四、結論：本件原告之訴為無理由，依民事訴訟法第384 條、第
    78條，判決如主文。
中    華    民    國    99    年    11    月    30    日
                  民事第五庭    法  官  鄧德倩
以上正本係照原本作成
如對本判決上訴，須於判決送達後20日內向本院提出上訴狀。如
委任律師提起上訴者，應一併繳納上訴審裁判費。
中    華    民    國    99    年    11    月    30    日
                                書記官  林孔華

司法院資訊處製作；財團法人民間司法改革基金會備份。
